臺灣基隆地方法院民事判決　　　　　　　　　　　　　　九十三年度訴字第八八號
　　原　　　告　保證責任基隆市第二信用合作社
　　法定代理人　謝國棟
　　訴訟代理人　簡心慧
　　被　　　告　甲○○
當事人間請求給付借款事件，本院於九十三年五月十八日言詞辯論終結，判決如下：
    主  文
被告應給付原告新臺幣佰拾陸萬貳仟零壹拾陸元，及其中(一)新臺幣壹佰玖拾萬
肆仟肆佰拾貳元自民國九十二年二月二十五日起至清償日止按週年百分之八點四五
計算之利息，暨自九十二年三月二十六日起至九十二年九月二十五日止按週年百分之
零點八四五、九十二年九月二十六日起至清償日止按週年百分之一點六九計算之違約
金；(二)新臺幣壹佰零柒萬仟壹佰柒拾貳元自九十二年二月二十五日起至九十三年十
二月二十四日止按週年百分之五點五、九十三年十二月二十五日起至清償日止按週年
百分之七計算之利息，暨自九十二年三月二十六日起至九十二年九月二十五日止按週
年百分之零點五五、九十二年九月二十六日起至九十三年十二月二十四日止按週年百
分之一點一、九十三年十二月二十五日起至清償日止按週年百分之一點四計算之違約
金；(三)新臺幣拾伍萬肆仟肆佰壹拾貳元自九十二年二月二十五日起至清償日止按週
年百分之九點七計算之利息，暨自九十二年三月二十六日起至九十二年九月二十五日
止按週年百分之零點九七、九十二年九月二十六日起至清償日止按週年百分之一點九
四計算之違約金。
訴訟費用由被告負擔。
    事實及理由
一、原告主張：被告羅火瑞於民國（下同）八十九年九月二十五日，分別向原告借款
    (一)新台幣（下同）二百萬元、(二)一百一十萬元、(三)四十萬元，約定(一)、(二)借款期
    限均為二十年，於借用後分二四○期，按月平均攤還本息，如有一期不履行時，
    視為全部到期，而第一筆借款利息(一)即二百萬元部分，原以二千億青年優惠房貸
    年利率百分之二．二計算，惟若政府停止補貼利息時，借款人願改依原告基本放
    款利率百分之八．九五減百分之○．五按月計付，借款利息由借款人全部負擔，
    嗣後基本放款利率隨同調整，而依據金融機構辦理優惠房貸作業簡則第六條規定
    ，借款人未繳本息達六個月以上，不再予以補貼利息，並將追索未繳本息起始日
    至轉催日止所申請之補貼利息，故自被告逾期之日起，本借款利率即依約定改依
    基本放款利率減年息百分之○．五即年息百分之八．四五按月平均攤還本息。至
    第二筆借款利息(二)即一百一十萬元部分，前二年按基本放款利率年息百分之八．
    九五減百分之三．四五計為利率百分之五．五，第三年起經借款人請求調整為百
    分之七．○。第三筆借款(三)即四十萬元部分，約定借款期限七年，於借用後分八
    十四期，按月平均攤還本息，利息按基本放款利率年息百分之八．九五加百分之
    ○．七五即計年息百分之九．七按月計付，嗣後隨基本放款利率調整而調整。且
    均約定如有遲延履行時，除按上開利率計算外，逾期在六個月以內者，按上開利
    率百分之十，逾期在六個月以上者，就超過部分，按上開利率百分之二十加計違
    約金，立有借據三紙及變更利率簽呈乙紙為憑。詎上開三筆借款均僅繳至九十二
    年二月份，尚欠如主文第一項所示之本金及利息、違約金，迭經催索均未置理，
    被告依法自應負清償責任；復據授信約定書第十三條規定，兩造合意以台灣基隆
    地方法院為第一審管轄法院。並聲明：求為判決如主文第一項、第二項所示。
二、被告方面：被告羅火瑞經合法通知，未於言詞辯論期日到場，亦未提出書狀作何
    聲明或陳述。
三、得心證之理由：
    原告主張之上開事實，業據提出借據、授信案件更改事項簽呈、放款攤還及收息
    記錄查詢單、金融機構辦理二千億優惠購屋專案貸款作業簡則影本等為證，核屬
    相符，而被告經合法通知未到場，亦未提出任何書面作聲明或陳述，自堪信原告
    之主張為真實。從而，原告依消費借貸之法律關係，請求被告給付如主文第一項
    所示之借款、利息及違約金，為有理由，應予准許。
四、依民事訴訟法第三百八十五條第一項前段、第七十八條，判決如主文。
中　　　華　　　民　　　國　　九十三　　年　　　六　　　月　　　四　　　日
                                    臺灣基隆地方法院民事庭
                                        法      官  陳鈺林
正本係照原本作成。
如對本判決上訴，須於判決送達後廿日內向本院提出上訴狀。
中　　　華　　　民　　　國　　九十三　　年　　　六　　　月　　　四　　　日
                                        法院書記官  林建清
